臺灣高等法院刑事裁定　　　　　　　　　　　　　　九十一年度毒抗字第六六五號
　　抗　告　人　甲○○　男二十.
　　即　被　告
右抗告人因違反毒品危害防制條例案件，不服臺灣臺北地方法院九十一年十月十六日
裁定（九十一年度毒聲字第二０七五號，臺灣臺北地方法院檢察署九十一年度聲觀字
第一二九四號、九十一年度毒偵字第三二五號、第八六０號、第一八二六號、第一九
四五號）提起抗告，本院裁定如左：
    主      文
抗告駁回。
    理      由
一、本件抗告意旨略以：被告於民國（下同）九十一年六月間自跳蚤市場購買超強減
    重產品服用，詎料至檢察署報到採尿呈第二級毒品安非他命陽性反應，該署於九
    月間派警至被告家中搜索，查無任何犯罪事實，裁定書有法務部調查局九十一年
    九月四日檢驗通知書一件附卷可稽，惟該院認定被告知悉為第二級毒品而予施用
    之故意，裁定觀察勒戒實有不公，特提出抗告等語。
二、原裁定以：「(一)、聲請意旨略以：被告甲○○前因施用第二級毒品安非他命案件
    ，經觀察、勒戒後，認無繼續施用毒品之傾向，經臺灣臺北地方法院檢察署檢察
    官，於八十七年八月二十日，以八十七年度偵字第一０三三一號不起訴處分確定
    ，並因違反麻醉藥品管理條例案件，經臺灣臺北地方法院檢察署檢察官執行假釋
    保護管束中（執行期間自九十年十一月十八日起至九十五年一月十四日止）。詎
    其基於概括犯意，連續於九十一年二月五日、四月九日、七月九日及八月六日各
    回溯九十六小時內某時，連續施用第二級毒品安非他命，並於九十一年二月五日
    、四月九日、七月九日及八月六日至臺灣臺北地方法院檢察署報到執行保護管束
    程序時，經分別採尿由臺灣檢驗科技股份有限公司檢驗結果，均呈第二級毒品安
    非他命陽性反應，有臺灣檢驗科技股份有限公司出具之濫用藥物尿液檢驗報告四
    紙附卷可稽，爰依毒品危害防制條例第二十條第一項及觀察勒戒處分執行條例第
    三條第一項規定，聲請裁定將被告送勒戒處所觀察、勒戒等語。(二)、按「安非他
    命」為毒品危害防制條例第二條第二項第二款所列之第二級毒品；又犯該條例第
    十條第二項之施用第二級毒品罪者，檢察官應先向法院聲請裁定，將被告送勒戒
    處所觀察、勒戒，毒品危害防制條例第二十條第一項、觀察勒戒處分執行條例第
    三條第一項定有明文。本件被告雖辯稱其因服用藥物致尿液呈安非他命反應云云
    ，惟其於九十一年三月二十一日提出之「感冒藥物」，經送法務部調查局檢驗結
    果並未檢出毒品陽性反應，有法務部調查局九十一年四月二十九日檢驗通知書一
    件附卷可稽。嗣主張購自跳蚤市場之減肥藥物，雖經檢驗摻有第二級毒品甲基安
    非他命，而有法務部調查局九十一年九月四日檢驗通知一件附卷可稽；惟被告於
    九十一年六月二十六日主張因服用該藥物，而有安非他命陽性反應，並提出藥物
    供鑑定之用後，仍於同年七、八月間繼續服用，致尿液中仍有安非他命陽性反應
    ，有臺灣檢驗科技股份有限公司濫用藥物尿液檢驗報告等件在卷可憑，被告顯有
    知悉為第二級毒品，而予施用之故意，其施用第二級毒品安非他命犯行，洵堪認
    定。其於經觀察、勒戒，認無繼續施用毒品之傾向，而為不起訴處分後五年內，
    再犯毒品危害防制條例第十條第二項之施用第二級毒品罪，爰依毒品危害防制條
    例第二十條第一項、觀察勒戒處分執行條例第三條第一項，裁定甲○○施用第二
    級毒品，應送勒戒處所觀察、勒戒」。
三、經查：
(一)、被告甲○○前因施用第二級毒品安非他命案件，經觀察、勒戒後，認無繼續施用
    毒品之傾向，經臺灣臺北地方法院檢察署檢察官，於八十七年八月二十日，以八
    十七年度偵字第一０三三一號不起訴處分確定，並因違反麻醉藥品管理條例案件
    ，經臺灣臺北地方法院檢察署檢察官執行假釋保護管束中（執行期間自九十年十
    一月十八日起至九十五年一月十四日止），此有臺灣高等法院被告全國前案紀錄
    表在卷可查。
(二)、被告甲○○於九十一年二月五日、四月九日、七月九日及八月六日至臺灣臺北地
    方法院檢察署報到執行保護管束程序時，經分別採尿由臺灣檢驗科技股份有限公
    司檢驗結果，均呈第二級毒品安非他命陽性反應，有臺灣檢驗科技股份有限公司
    出具之濫用藥物尿液檢驗報告四紙附卷可稽。前開九十一年二月五日採尿之濫用
    藥物尿液檢驗報告經檢察官提示予被告，被告於九十一年三月二十一日偵查，先
    稱服用朋友戴金龍所給之感冒藥，檢察官並當庭扣押被告攜帶之感冒藥藥丸六顆
    ，但檢視被告之健保卡，僅有九十一年二月八日安居牙醫診所之紀錄，另該感冒
    藥藥丸六顆經送法務部調查局檢驗並無任何毒品反應，服用後尿液不會驗出毒品
    反應，有該局檢驗報告可稽（三二五號偵卷第二四頁），是被告所陳是否真實，
    已值存疑，且以被告曾有多次施用第二級毒品安非他命案件之紀錄，被告應就此
    而有警惕，不得服用未經醫師處方之任何不明藥物。
(三)、然被告甲○○於九十一年四月九日至臺灣臺北地方法院檢察署報到執行保護管束
    程序時，經採尿由臺灣檢驗科技股份有限公司檢驗結果，仍呈第二級毒品安非他
    命陽性反應，有臺灣檢驗科技股份有限公司出具之濫用藥物尿液檢驗報告附卷可
    稽。被告於九十一年六月二十六日偵查中，即改稱自出監後服用在跳蚤市場所購
    之減肥藥，更稱：「在六月四日至觀護人驗尿前均有服用」、「現在已停止服用
    」等語（三二五號偵卷第五三頁反面），並提出藥丸二顆，該二顆藥丸經檢察官
    送法務部調查局檢驗，均有毒品安非他命成分，有法務部調查局檢驗通知書在卷
    足憑（三二五號偵卷第六九頁），但檢察官向觀護人查詢，被告於九十一年五月
    、六月份之驗尿報告均呈陰性反應，是被告所稱顯係不實。
(四)、則依上開證據已堪認定被告明知所稱之減肥藥含安非他命成分，然其仍不知警惕
    而予服用，且被告於九十一年七月九日及八月六日至臺灣臺北地方法院檢察署報
    到執行保護管束程序時，經分別採尿由臺灣檢驗科技股份有限公司檢驗結果，均
    呈第二級毒品安非他命陽性反應，有臺灣檢驗科技股份有限公司出具之濫用藥物
    尿液檢驗報告附卷可稽。更於九十一年九月十二日檢察事務官詢問時稱：「（為
    何已懷疑減肥藥內有安非他命仍要吃？）放在那裡就會想要吃，那份吃完就沒再
    吃了」、「吃減肥藥才照這樣，也沒什麼可說的」等語（三二五號偵卷第七六頁
    反面），足見被告明知所稱之減肥藥含安非他命成分仍故意服用。
(五)、綜上，被告應明知所稱之減肥藥含安非他命成分仍故意服用，其確有施用第二級
    毒品安非他命之情狀，其雖先後辯稱服用感冒藥、減肥藥云云，均未提出醫師處
    方，所提出之減肥藥經檢驗有確含安非他命成分，至於提起抗告所提出之購買減
    肥藥跳蚤雜誌與戴金龍資料等，係販賣減肥藥者與戴金龍二者是否另須負法律責
    任問題，該等資料與被告明知減肥藥含安非他命成分仍故意服用分屬二事，無從
    據之為被告有利認定。則原審法院依據上開事證與規定，裁定抗告人即被告施用
    第二級毒品安非他命，應送勒戒處所觀察、勒戒，經核並無不當。本件抗告為無
    理由，應予駁回。
四、據上論斷，應依刑事訴訟法第四百十二條，裁定如主文。
中      華民      國      九十一      年    十二  月    十一    日
                              臺灣高等法院刑事第七庭
                                  審判長法  官  吳  啟  民
                                        法  官  蘇  隆  惠
                                        法  官  施  敬  堯
右正本證明與原本無異。
不得再抗告。
                                        書記官  陳  彥  蕖
中      華      民      國      九十一      年    十二  月    十一    日
